【裁判字號】    97,訴,561
【裁判日期】    970808
【裁判案由】    違反毒品危害防制條例
【裁判全文】
臺灣臺南地方法院刑事判決               97年度訴字第561號
公  訴  人  臺灣臺南地方法院檢察署檢察官
被      告  乙○○
上列被告因毒品危害防制條例案件，經檢察官提起公訴（97年度
毒偵字第174號），本院判決如下：
    主  文
乙○○施用第一級毒品，處有期徒刑捌月，扣案之海洛因貳包（
合計淨重零點肆零公克）沒收銷燬；又施用第二級毒品，處有期
徒刑肆月，扣案之安非他命貳包（檢驗後淨重壹點參伍陸公克、
壹點柒玖柒公克）沒收銷燬。應執行有期徒刑拾月，扣案之海洛
因貳包（合計淨重零點肆零公克）、安非他命貳包（檢驗後淨重
壹點參伍陸公克、壹點柒玖柒公克）均沒收銷燬。
    事  實
一、乙○○有下列之前科：
┌─┬─────┬─────┬─────┬──────┬───┬────┬────┐
│編│案由      │判決字號  │判決法院  │宣告刑      │定執行│執行完畢│就本案有│
│號│          │          │          │            │刑    │日      │無構成累│
│  │          │          │          │            │      │        │犯      │
├─┼─────┼─────┼─────┼──────┼───┼────┼────┤
│1 │肅清煙毒條│83訴154   │台北地方法│有期徒刑3年3│有期徒│民國102 │無      │
│  │例        │          │院        │年          │刑8年6│年10月22│        │
│  │          ├─────┼─────┼──────┤月    │日      │        │
│  │          │96聲減4664│板橋地方法│有期徒刑1年7│（板橋│        │        │
│  │          │          │院        │月又15日    │地方法│        │        │
├─┼─────┼─────┼─────┼──────┤院96聲│        │        │
│2 │麻醉藥品管│83易421   │板橋地方法│有期徒刑6月 │減4664│        │        │
│  │理條例    │          │院        │            │）    │        │        │
│  │          ├─────┼─────┼──────┤（接續│        │        │
│  │          │96聲減4664│板橋地方法│有期徒刑3月 │執行）│        │        │
│  │          │          │院        │            │      │        │        │
├─┼─────┼─────┼─────┼──────┤      │        │        │
│3 │肅清煙毒條│84上更一  │高等法院  │有期徒刑7年 │      │        │        │
│  │例        │425       │          │            │      │        │        │
├─┼─────┼─────┼─────┼──────┼───┼────┼────┤
│4 │麻醉藥品管│84上更一  │高等法院  │有期徒刑6年 │有期徒│102年10 │無      │
│  │理條例    │425       │          │            │刑8年 │月22 日 │        │
├─┼─────┼─────┼─────┼──────┤（板橋│        │        │
│5 │肅清煙毒條│84上訴3431│高等法院  │有期徒刑3年4│地方法│        │        │
│  │例        │          │          │月          │院96聲│        │        │
│  │          ├─────┼─────┼──────┤減4664│        │        │
│  │          │96聲減4664│板橋地方法│有期徒刑1年8│）    │        │        │
│  │          │          │院        │月          │（接續│        │        │
├─┼─────┼─────┼─────┼──────┤執行）│        │        │
│6 │麻醉藥品管│84上訴3431│高等法院  │有期徒刑8月 │      │        │        │
│  │理條例    ├─────┼─────┼──────┤      │        │        │
│  │          │96聲減4664│板橋地方法│有期徒刑4月 │      │        │        │
│  │          │          │院        │            │      │        │        │
├─┼─────┼─────┼─────┼──────┤      │        │        │
│7 │偽藥      │84上訴3431│高等法院  │有期徒刑6月 │      │        │        │
│  │          ├─────┼─────┼──────┤      │        │        │
│  │          │96聲減4664│板橋地方法│有期徒刑3月 │      │        │        │
│  │          │          │院        │            │      │        │        │
└─┴─────┴─────┴─────┴──────┴───┴────┴────┘
二、乙○○前於96年間因違反毒品危害防制條例案件，經本院以
    96年度毒聲字第156 號裁定送勒戒處所觀察、勒戒後，認無
    繼續施用傾向，於96年8 月20日觀察、勒戒執行完畢出所。
三、乙○○仍不知悛悔，於上開觀察、勒戒執行完畢後5 年內，
    分別基於施用第一級毒品海洛因及施用第二級毒品安非他命
    之犯意，於96年10月17日上午10時26分為警採尿時起回溯26
    小時內之某時，在不詳地點，以不詳之方式，施用第一級毒
    品海洛因一次。復於96年10月17日上午10時26分為警採尿時
    起回溯96小時內之某時，在台南縣白河鎮仙草16之24號住處
    ，以點火燒烤玻璃球吸食煙霧之方式，施用第二級毒品安非
    他命一次。嗣於同年10月17日上午8 時50分許，為警在國道
    一號高速公路北上指標218.2 公里處（員林收費站）執行路
    檢勤務，攔停乙○○所乘坐之車牌號碼631-XU號營業自小客
    車後，發現車內駕駛座後方之置物袋內放有2 包已開封之香
    菸，其內疑似放有甲基安非他命，經乙○○同意後實施搜索
    ，當場查獲乙○○所有之海洛因2 小包（合計淨重0.40公克
    公克）及甲基安非他命2小包（檢驗後淨重1.356公克、
    1.797 公克），並為警經其同意採其尿液後送詮昕科技股份
    有限公司檢驗，檢驗結果呈現可待因陽性、嗎啡陽性反應及
    安非他命陽性、甲基安非他命陽性反應而知悉上情。
四、案經國道公路警察局第三分局報告臺灣彰化地方法院檢察署
    呈請臺灣高等法院檢察署檢察長令轉臺灣臺南地方法院檢察
    署檢察官偵查起訴。
    理  由
壹、程序事項：
    按觀察、勒戒或強制戒治執行完畢後，5 年內再犯毒品危害
    防制條例第10條之罪者，檢察官應依法追訴，同條例第23條
    第2 項定有明文。查被告有如犯罪事實欄二之前科紀錄，於
    96年8 月20日觀察、勒戒執行完畢，有臺灣高等法院被告前
    案紀錄表一份在卷為憑。被告於觀察、勒戒執行完畢後5 年
    內再犯毒品危害防制條例之罪，即應依法追訴、審理。
貳、實體事項：
  一訊據被告就上開施用第一級毒品及第二級毒品之事實業於警
    詢、偵查中及本院審理時均自白不諱。
  二按海洛因經注射入人體後，約百分之80於24小時內自尿中排
    出，一般而言，尿液中能否驗出嗎啡陽性反應與其投與量、
    投與途徑、採尿時間、個人體質及檢驗方法之靈敏度有關，
    國外曾有文獻報導注射六毫克之海洛因鹽酸鹽，其代謝物嗎
    啡之平均可檢出時限約為26小時，業經行政院衛生署藥物食
    品檢驗局分別於八十一年九月八日以（八一）藥檢壹字第八
    一一四八八五號函述明此旨綦詳。再按安非他命經口服投與
    後約70%於24小時內自尿中排出，約90%於96小時內自尿中排
    出，目前國內尿液中甲基安非他命之檢驗僅鑑定其是否呈陽
    性反應尚未定其含量，且甲基安非他命成分之檢出與其投與
    方式、投與量、個人體質、採尿時間與檢測儀器之精密度等
    諸多因素有關，僅憑尿液中呈安非他命陽性反應，並無法確
    實推算吸食時間距採集時間之長短，惟依上述資料推斷，最
    長可能不會超過4 日，業經行政院衛生署藥物食品檢驗局81
    年2月8日 (81)藥檢壹字第001156號函述明綦詳。
  三經查：
    被告經警於96年10月17日上午10時26分許採尿送驗之結果，
    呈可待因陽性、嗎啡陽性及安非他命陽性、甲基安非他命陽
    性反應，此有詮昕科技股份有限公司96年11月2 日濫用藥物
    尿液檢驗報告一紙在卷可稽，核與被告自白相符，此外，尚
    有經扣案之海洛因2 小包（合計淨重0.40公克）、甲基安非
    他命2 小包（檢驗後淨重1.356公克、1.797公克），分別經
    送法務部調查局檢驗結果確含第一級毒品海洛因成分及高雄
    市立凱旋醫院檢驗結果確含第二級毒品甲基安非他命成分，
    有法務部調查局96年11月26檢驗書及高雄市立凱旋醫院濫用
    藥物成品檢驗鑑定書各一份在卷可參，核與被告之自白相符
    ，堪以採信，是被告之自白確實出於真實，可採為認定事實
    之基礎。揆諸前開說明，足認被告確有分別於96年10月17日
    日上午10時26分為警採尿時起回溯26小時內之某時施用第一
    級毒品海洛因一次，及於96年10月17日上午10時26分為警採
    尿時起回溯96小時內之某時施用第二級毒品安非他命一次之
    事實，要可認定。
  四綜上所述，本件事證至為明確，被告之犯行已可認定，應依
    法論科。
參、論罪科刑：
  一論罪：
    (一)核被告所為，分別係犯毒品危害防制條例第10條第1 項之
      施用第一級毒品罪1次、同條例第10條第2項之施用第二級
      毒品罪1 次。又被告分別持有第一級毒品海洛因及第二級
      毒品安非他命並進而施用，其持有之低度行為應為施用之
      高度行為所吸收，不另論罪。又被告所犯施用第一級毒品
      罪1次、施用第二級毒品罪1次間，二次行為犯意個別，行
      為互殊，應分論併罰。
    (二)再查，被告有如犯罪事實欄一之前科，素行惡劣，有臺灣
      高等法院被告全國前案紀錄表一份在卷可參，於本件雖未
      構成累犯，但仍可資為科刑之參考。
    (三)茲審酌被告前曾因施用毒品經送觀察、勒戒處分執行完畢
      後，猶仍不思戒絕毒癮、革除惡習，顯未能深切悔改並記
      取教訓，惟念及被告施用毒品之犯行，在本質上乃屬自我
      戕害身心健康之行為，以及被告犯後尚知坦承犯行，態度
      良好等一切情狀，爰分別量處如主文所示之宣告刑，並定
      其應執行之刑，以資懲戒。
  二沒收：
    按查獲之海洛因係第一級毒品，不問屬於犯人與否，應沒收
    銷燬之；又按查獲之安非他命係第二級毒品，不問屬於犯人
    與否，應沒收銷燬之，此有毒品危害防制條例第2條第2項第
    1款、第2款、第18條第1 項前段分別定有明文。查本件先後
    扣案之第一級毒品海洛因2 小包（合計淨重0.40公克）、安
    非他命2 小包（檢驗後淨重1.356公克、1.797公克），分別
    經送法務部調查局及高雄市立凱旋醫院以化學呈色法及氣相
    層析質譜儀分析法鑑定結果，分別包含第一級毒品海洛因成
    分及第二級毒品安非他命成分，業如上述，故分別均應依前
    揭之規定宣告沒收併銷燬之。
據上論斷，應依刑事訴訟法第299條第1項前段，毒品危害防制條
例第10條第1項、第2項、第18條第1 項前段，刑法第11條前段、
第51條第5款，判決如主文。
本案經檢察官甲○○到庭執行職務。
中    華    民    國    97    年    8    月    8    日
                刑事第二庭  審判長 法  官  蘇義洲
                                   法  官  洪士傑
                                   法  官  徐文瑞
以上正本證明與原本無異。
如不服本判決，應於本判決送達後10日內，向本院提出上訴書狀
，並應敘述具體理由。如未敘述上訴理由者，應於上訴期間屆滿
後20日內向本院補提理由書狀（均須按他造當事人之人數附繕本
）「切勿逕送上級法院」。
                                   書記官  張宜柔
中    華    民    國    97    年    8    月    8    日
附錄法條
毒品危害防制條例第10條
施用第一級毒品者，處六月以上五年以下有期徒刑。
施用第二級毒品者，處三年以下有期徒刑。


司法院資訊處製作；財團法人民間司法改革基金會備份。
